【裁判字號】    96,簡上,232
【裁判日期】    970311
【裁判案由】    偽造文書
【裁判全文】
臺灣雲林地方法院刑事判決             96年度簡上字第232號
上訴人  即
被      告  乙○○
上列上訴人因偽造文書案件，不服本院斗六簡易庭96年度六簡字
第486 號中華民國96年11月12日刑事簡易判決（聲請簡易判決處
刑案號：臺灣雲林地方法院檢察署96年度偵字第4543號），提起
上訴，本院管轄之第二審合議庭判決如下：
    主      文
原判決撤銷。
乙○○行使偽造私文書，足生損害於公眾及他人，處有期徒刑肆
月，如易科罰金，以新臺幣壹仟元折算壹日，減為有期徒刑貳月
，如易科罰金，以新臺幣壹仟元折算壹日。雲林縣警察局雲警交
字第KAE028525號舉發違反道路交通管理事件通知單移送聯及存
根聯「收受通知聯者簽章」欄內，偽造之「甲○○」署名共貳枚
均沒收。
    事      實
一、乙○○於民國96年2月1日下午3時47分許，騎乘向林秀娟借
    用之車牌號碼MY2-288號機車，行經雲林縣大埤鄉省道臺一
    線與臺榮路之交岔路口時，因違規闖越紅燈為警攔檢，詎乙
    ○○因未考領駕駛執照，竟基於偽造私文書後進而行使之犯
    意，在雲林縣警察局斗南分局大埤分駐所警員李崑成開具之
    雲林縣警察局雲警交字第KAE028525號舉發違反道路交通管
    理事件通知單移送聯及存根聯上「收受通知聯者簽章」欄內
    偽簽「甲○○」之署名共2枚，而偽造表示「甲○○」本人
    闖紅燈並收受上開舉發違反道路交通管理事件通知單通知聯
    意思之私文書後，再持交李崑成而行使之，足生損害於甲○
    ○及警察、監理機關對道路交通事件管理、裁罰之正確性。
二、案經雲林縣警察局斗南分局報告臺灣雲林地方法院檢察署檢
    察官偵查後聲請簡易判決處刑。
    理      由
甲、程序部分：
一、按被告以外之人於審判外之言詞或書面陳述，除法律有規定
    者外，不得作為證據。又被告以外之人於審判外之陳述，雖
    不符前4條之規定，而經當事人於審判程序同意作為證據，
    法院審酌該言詞陳述或書面陳述作成時之情況，認為適當者
    ，亦得為證據，刑事訴訟法第159條第1項、第159條之5第1
    項定有明文。
二、查甲○○及林秀娟之警詢筆錄，均為被告乙○○以外之人於
    審判外之言詞陳述，惟被告及檢察官於本院審理時同意作為
    證據，本院揆諸前開法條規定，並審酌前開言詞陳述作成時
    之情況，認為適當，自得作為證據，合先敘明。
乙、實體部分：
一、上開犯罪事實，業據被告乙○○於本院審理中坦承不諱，核
    與被害人甲○○及林秀娟警詢指述情節相符，並有雲林縣警
    察局斗南分局97年1月21日雲警南交裁字第0970000913號函
    及雲林縣警察局雲警交字第KAE028525號舉發違反道路交通管
    理事件通知單移送聯及存根聯各1份附卷可憑，堪認被告自
    白與事實相符，本案事證明確，被告犯行堪以認定，應依法
    論科。
二、論罪科刑之理由：
    (一)核被告乙○○所為，係犯刑法第216條行使同法第210條偽
      造私文書罪。
    (二)被告乙○○偽造「甲○○」之署名共2枚，為偽造私文書
      之部分行為，又其偽造私文書之低度行為為行使之高度行
      為所吸收，均不另論罪。
    (三)原審以被告罪證明確，因予論罪科刑，然查本件被告偽造
      「甲○○」署名之確切枚數，經本院函詢雲林縣警察局斗
      南分局，該局以97年1月21日雲警南交裁字第0970000913號
      函文覆稱：「旨揭通知單1式3聯：第1聯為通知聯，交被
      通知人收執；第2聯為移送聯，移送監理機關；第3聯為存
      根聯，由本局存查。除通知聯外，均經違規人簽收。」，
      並有雲林縣警察局雲警交字第KAE028525號舉發違反道路交
      通管理事件通知單移送聯及存根聯各1份在卷可考，是依
      上開函文所示，可知被告偽造之「甲○○」署名應係2枚
      而非原審認定之3枚，原審未及審酌於此，被告上訴意旨
      以初犯為由請求輕判固無理由，惟原判決既有上開之不當
      ，自應由本院撤銷改判。
    (四)爰審酌被告並無構成累犯之前科，有臺灣高等法院被告前
      案紀錄表1份附卷可考，其僅因未領有駕駛執照，恐遭警
      查獲，竟於闖紅燈經警攔停開單時，冒用甲○○之身分，
      偽簽「甲○○」之署名，造成甲○○、警察及監理機關之
      困擾及麻煩，惟犯後坦白承認，態度尚稱良好等犯罪之動
      機、手段、目的及所造成之損害等一切情狀，量處如主文
      所示之刑，並諭知易科罰金之標準。
    (五)又被告犯行於96年4月24日前，合於減刑之條件，應依中
      華民國九十六年罪犯減刑條例第2 條第1 項第3 款、第7
      條，於裁判時均諭知其宣告刑及按上開量處之宣告刑減得
      之刑，並諭知易科罰金之標準。
    (六)末查偽造之「甲○○」署名2枚，均應依刑法第219條沒收
      之。
三、應依刑事訴訟法第455 條之1 第1 項、第3 項、第369 條第
    1項前段、第364條、第299條第1項前段，刑法第216條、第
    210 條、第41條第1 項前段、第219 條，中華民國九十六年
    罪犯減刑條例第2 條第1 項第3 款、第7 條，判決如主文。
本案經檢察官蕭如娟到庭執行職務
中    華    民    國    97    年    3     月    11    日
                  刑事第三庭審判長法  官  林輝煌
                                  法  官  陳銘壎
                                  法  官  李貞瑩
以上正本證明與原本無異。
本件不得上訴。
                                  書記官  金雅芳
中    華    民    國    97    年    3     月    11    日
附錄本案論罪科刑法條全文
中華民國刑法第210條(偽造變造私文書罪)
偽造、變造私文書，足以生損害於公眾或他人者，處 5 年以下有
期徒刑。
中華民國刑法第216條(行使偽造變造或登載不實之文書罪)
行使第 210 條至第 215 條之文書者，依偽造、變造文書或登載
不實事項或使登載不實事項之規定處斷。


司法院資訊處製作；財團法人民間司法改革基金會備份。
